【裁判字號】    99,上訴,665
【裁判日期】    990730
【裁判案由】    常業竊盜等
【裁判全文】
臺灣高等法院臺南分院刑事判決        99年度上訴字第665號
上  訴  人
即  被  告  甲○○
上列上訴人因竊盜等案件，不服臺灣臺南地方法院99年度訴字第
498號中華民國99年5月25日第一審判決（起訴案號：臺灣臺南地
方法院檢察署98年度偵字第462號），提起上訴，本院判決如下
：
    主  文
上訴駁回。
    理  由
一、按刑事訴訟法第350條、第361條、第362條、第367條規定，
    不服地方法院之第一審判決而上訴者，須提出上訴書狀，並
    應敘述具體理由，此為上訴必備之程式；如所提之書狀未敘
    述上訴理由，或僅曾以言詞陳述上訴理由者，均應於上訴期
    間屆滿後20日內補提理由書於第一審法院。第一審法院經形
    式審查，認逾期未補提上訴理由者，應定期間先命補正；逾
    期未補正者，為上訴不合法律上之程式，應以裁定駁回。倘
    已提出上訴理由，但所提非屬具體理由者，則由第二審法院
    以上訴不合法律上之程式，判決駁回。而所謂具體理由，必
    係依據卷內既有訴訟資料或提出新事證，指摘或表明第一審
    判決有何採證認事、用法或量刑等足以影響判決本旨之不當
    或違法，而構成應予撤銷之具體事由，始克當之（例如：依
    憑證據法則具體指出所採證據何以不具證據能力，或依憑卷
    證資料，明確指出所為證據證明力之判斷如何違背經驗、論
    理法則）；倘僅泛言原判決認定事實錯誤、違背法令、採証
    違法、判決不公、量刑失之過重或輕縱，而未依上揭意旨指
    出具體事由，或形式上雖已指出具體事由，然該事由縱使屬
    實，亦不足以認為原判決有何不當或違法者（例如：對不具
    有調查必要性之證據，法院未依聲請調查亦未說明理由，或
    援用證據不當，但除去該證據仍應為同一事實之認定），皆
    難謂係具體理由，而應認其上訴為不合法律上之程式（最高
    法院97年台上字第892號判決、97年台上字第3267號判決意
    旨及法院辦理刑事訴訟案件應行注意事項第162點參照）。
二、本件上訴人即被告甲○○不服原判決，於民國（下同）99年
    6月3日合法提起上訴，形式上雖提出上訴書狀敘述上訴理由
    ，其理由略以：原審法院未審酌被告到案後始終坦承犯行，
    無狡辯之意，未思僥倖之心，犯後態度得依刑法第59條之規
    定減輕其刑，竟依公訴人所求刑度而判處被告有期徒刑2年6
    月，另諭知於刑之執行前，令入勞動場所強制工作3年，量
    刑實屬過重，未予上訴人自新機會云云。
三、查：本案原判決量刑，係審酌被告正值青壯，竟不思以勞力
    謀生，任意竊取他人車輛以為恐嚇獲取財物等犯罪手法，造
    成被害人財物嚴重損害，其犯後逃亡，於通緝後始為警緝獲
    ，惟於到案後始終坦承犯行，態度尚稱良好，認檢察官求處
    刑度尚屬適當，而對被告量處有期徒刑2年6月；且被告以竊
    盜所得恃以生，為常業竊盜犯，依竊盜犯贓物犯保安處分條
    例第3條第1項、第4條之規定，諭知於刑之執行前，令入勞
    動場所強制工作3年。是原判決已審酌本案犯罪之一切情狀
    及被告犯後坦承犯行之態度，而對被告量處有期徒刑2年6月
    ，並應於刑之執行前，令入勞動場所強制工作3年，顯已審
    酌刑法第57條所規定之各種情形，而對被告妥適量刑。至犯
    罪之情狀顯可憫恕，認科以最低度刑仍嫌過重者，得酌量減
    輕其刑，刑法第59條固有明文。然所謂「犯罪情狀可憫恕者
    ，得酌量減輕其刑」，並非漫無限制，必須犯罪另有特殊之
    原因與環境，在客觀上足以引起一般同情，認為即予宣告法
    定低度刑期尤嫌過重者，始有其適用。是為此項裁量減刑時
    ，必須就被告全部犯罪情狀予以審酌在客觀上是否有足以引
    起社會上一般人之同情，而可憫恕之情形。本案被告夥同共
    犯連續竊取他人之自用小客車或自用小貨車多達31部，且其
    犯罪之原因或環境又無任何情可憫恕之處；而被告犯後坦承
    犯行之態度，亦難謂係屬犯罪之特殊原因與環境，而在客觀
    上足以引起一般同情，是被告上訴意旨雖以其犯後態度良好
    而請求從輕量刑，然並無一語提及原判決有何違法或不當，
    構成應予撤銷之理由，亦未表明原判決之量刑有何輕重失衡
    、濫用裁量權或不適用法則之情形，自難謂已提出合於刑事
    訴訟法第361條第1項規定之具體理由。
四、綜上，被告固以原判決量刑過重為由提起上訴，然卻未提出
    量刑構成應予撤銷改判之具體事由，已如前述，顯未具體指
    摘原判決關於採證認定事實、適用法律及量刑等事項，究竟
    有何違法或不當之情形。其上訴不符法定上訴程式，爰不經
    言詞辯論逕予駁回。
五、依刑事訴訟法第367條前段、第372條，判決如主文。
中    華    民    國    99    年    7     月    30    日
                  刑事第二庭    審判長法  官  葉居正
                                      法  官  陳欽賢
                                      法  官  洪碧雀
以上正本證明與原本無異。
如不服本判決應於收受送達後10日內向本院提出上訴書狀，其未
敘述上訴理由者，並得於提起上訴後10日內向本院補提理由書（
均須按他造當事人之人數附繕本）「切勿逕送上級法院」。
                                      書記官  魏芝雯
中    華    民    國    99    年    7     月    30    日

司法院資訊處製作；財團法人民間司法改革基金會備份。
